ru: Класс импульса двигателя модели ракеты: 1/2A; 1/4A; 1/8A; A; B; C; D; E; F; G; H; I; J; K; L; M; N; O; P; Другое
bg-BG: Клас на импулса на двигателя за моделна ракета: 1/2A; 1/4A; 1/8A; A; B; C; D; E; F; G; H; I; J; K; L; M; N; O; P; Друго
hu: Modellrakéta motorjának impulzusosztálya: 1/2A; 1/4A; 1/8A; A; B; C; D; E; F; G; H; I; J; K; L; M; N; O; P; Egyéb
pt-BR: Motor de foguete de modelismo classe de impulso: 1/2A; 1/4A; 1/8A; A; B; C; D; E; F; G; H; I; J; K; L; M; N; O; P; Outra
es: Clase de impulso del motor del cohete de modelismo: 1/2A; 1/4A; 1/8A; A; B; C; D; E; F; G; H; I; J; K; L; M; N; O; P; Otro
th: ระดับแรงขับเคลื่อนมอเตอร์จรวดจำลอง: 1/2A; 1/4A; 1/8A; A; B; C; D; E; F; G; H; I; J; K; L; M; N; O; P; อื่นๆ
el: Κατηγορία ώθησης κινητήρα μοντέλου πυραύλου: 1/2A; 1/4A; 1/8A; A; B; C; D; E; F; G; H; I; J; K; L; M; N; O; P; Άλλο
hr-HR: Klasa impulsa motora modela rakete: 1/2A; 1/4A; 1/8A; A; B; C; D; E; F; G; H; I; J; K; L; M; N; O; P; Ostalo
de: Impulsklasse des Modellraketenmotors: 1/2A; 1/4A; 1/8A; A; B; C; D; E; F; G; H; I; J; K; L; M; N; O; P; Sonstige
zh-CN: 模型火箭发动机冲量等级: 1/2A; 1/4A; 1/8A; A; B; C; D; E; F; G; H; I; J; K; L; M; N; O; P; 其他
pl: Klasa impulsu silnika rakiety modelarskiej: 1/2A; 1/4A; 1/8A; A; B; C; D; E; F; G; H; I; J; K; L; M; N; O; P; Inna
vi: động cơ tên lửa mô hình loại xung lực: 1/2A; 1/4A; 1/8A; A; B; C; D; E; F; G; H; I; J; K; L; M; N; O; P; Khác
zh-TW: 模型火箭引擎總衝量等級: 1/2A; 1/4A; 1/8A; A; B; C; D; E; F; G; H; I; J; K; L; M; N; O; P; 其他
it: Classe di impulso del motore per razzomodellismo: 1/2A; 1/4A; 1/8A; A; B; C; D; E; F; G; H; I; J; K; L; M; N; O; P; Altro
lt-LT: Modelinės raketos variklio impulso klasė: 1/2A; 1/4A; 1/8A; A; B; C; D; E; F; G; H; I; J; K; L; M; N; O; P; Kita
sl-SI: Razred impulza motorja modelne rakete: 1/2A; 1/4A; 1/8A; A; B; C; D; E; F; G; H; I; J; K; L; M; N; O; P; Drugo
nb: Impulsklasse for modellrakettmotor: 1/2A; 1/4A; 1/8A; A; B; C; D; E; F; G; H; I; J; K; L; M; N; O; P; Annet
en: Model rocket motor impulse class: 1/2A; 1/4A; 1/8A; A; B; C; D; E; F; G; H; I; J; K; L; M; N; O; P; Other
da: Modelraketmotor i impulsklasse: 1/2A; 1/4A; 1/8A; A; B; C; D; E; F; G; H; I; J; K; L; M; N; O; P; Andet
sk-SK: Výkonnostná trieda impulzu motora modelárskej rakety: 1/2A; 1/4A; 1/8A; A; B; C; D; E; F; G; H; I; J; K; L; M; N; O; P; Iné
nl: Modelraketmotor impuls klasse: 1/2A; 1/4A; 1/8A; A; B; C; D; E; F; G; H; I; J; K; L; M; N; O; P; Overig
fi: Rakettimoottorin impulssiluokka: 1/2A; 1/4A; 1/8A; A; B; C; D; E; F; G; H; I; J; K; L; M; N; O; P; Muu
fr: Classe d’impulsion du moteur de fusée miniature: 1/2A; 1/4A; 1/8A; A; B; C; D; E; F; G; H; I; J; K; L; M; N; O; P; Autre
tr: Model roket motoru itki sınıfı: 1/2A; 1/4A; 1/8A; A; B; C; D; E; F; G; H; I; J; K; L; M; N; O; P; Diğer
ja: モデルロケットモーターImpulseクラス: 1/2A; 1/4A; 1/8A; A; B; C; D; E; F; G; H; I; J; K; L; M; N; O; P; その他
sv: Impulsklass för modellraketmotor: 1/2A; 1/4A; 1/8A; A; B; C; D; E; F; G; H; I; J; K; L; M; N; O; P; Annan
pt-PT: Motor de foguete modelo classe Impulse: 1/2A; 1/4A; 1/8A; A; B; C; D; E; F; G; H; I; J; K; L; M; N; O; P; Outro
cs: Výkonnostní třída raketového motoru: 1/2A; 1/4A; 1/8A; A; B; C; D; E; F; G; H; I; J; K; L; M; N; O; P; Jiné
ro-RO: Clasa de impuls a motorului pentru rachete de modelism: 1/2A; 1/4A; 1/8A; A; B; C; D; E; F; G; H; I; J; K; L; M; N; O; P; Altele
ko: 모형 로켓 모터 임펄스 등급: 1/2A; 1/4A; 1/8A; A; B; C; D; E; F; G; H; I; J; K; L; M; N; O; P; 기타